Hugo Rey

MASTER CMI INFORMATIQUE
UNIVERSITÉ SAVOIE MONT-BLANC

COORDONNÉES

heargo.dev

PROFIL

22 ans, étudiant de 5ème année en Cursus Master Ingénierie informatique, je suis passionné par le développement de sites web et la création d'outils informatiques. J'apprécie particulièrement les projets qui demandent de la créativité. Je suis à l'écoute, toujours curieux, créatif et j'aime partager mes connaissances.

COMPÉTENCES

DÉVELOPPEMENT FRONT-END & BACK-END

Langages

JavaScript, TypeScript, Python, C, C#, C++, Java, PHP, HTML/CSS, SQL.

Framework - Outils

Vue.js 3, Angular, Appwrite, Unity, Git, Docker

Autre

Anglais TOIC 975 (niveau C1) Méthode agile (SCRUM) Connaissances théoriques et pratique en IA

EXPÉRIENCES

• Alternant SEPTEMBRE 2023 - SEPTEMBRE 2024

AMILTONE

- Développeur Full stack Angular, Nodejs
- Développement pour différents clients routiers
- Participation à la création du design system interne et aux starter-kits

Stagiaire JUIN 2023 - AOÛT 2023

AXOPEN

- Développeur Full stack Angular et Springboot
- Développement d'outils et de fonctionnalitées pour un client routier

Stagiaire JUIN - JUILLET 2022

IUT CHAMBÉRY, SAVOIE

- Stage de 2 mois.
- Migration de Steam VR vers Open XR d'un jeu sérieux VR sur Unity.
- Ajout d'un scénario au jeu et optimisation.

ET'YVA JANVIER - MAI 2022

USMB, BOURGET-DU-LAC

 Projet universitaire, création d'une plateforme de covoiturage pour les étudiants inscrits au service des sports de l'USMB. Développement avec Vue 3 et PHP

Développeur web JUILLET À SEPTEMBRE 2021

JOURUNE.FR

- Réalisation d'une nouvelle version du site de poésie & scénarii pour Nathalie Kandro.
- Stagiaire JUIN 2021

BERNARD DUMAS, CREYSSE

- Stage de 3 semaines.
- Création d'une interface dans le but d'importer et d'exploiter les données de l'entreprise avec des outils d'analyse IA en python.
- Création d'une interface de visualisation des données machines.

FORMATION

Université Savoie Mont Blanc

CURSUS MASTER EN INGÉNIERIE : INFORMATIQUE FORMATION RENFORCÉE LICENCE-MASTER SEPT 2019- SEPT 2024

Dundalk Institute of Technology

BSC (HONS) IN COMPUTING IN
GAMES DEVELOPMENT
ERASMUS - IRLANDE
SEPT 2022 - MAY 2023

Université Savoie Mont Blanc

LICENCE INFORMATIQUE MENTION BIEN JUIN 2022

LOISIRS

